【裁判字號】    89,訴,1
【裁判日期】    890920
【裁判案由】    教師升等
【裁判全文】
臺北高等行政法院判決                                  八十九年度訴字第一號
    原      告  甲○○
    被      告  國立陽明大學
    法定代理人  乙○○
    訴訟代理人  丁○
                戊○○律師
                丙○○律師
右當事人間因教師升等事件，提起行政訴訟，就其中原告請求被告給付教授與副教授
間薪俸差額及其他給與等部分，本院判決如左：
    主      文
原告之訴駁回。
訴訟費用由原告負擔。
    事      實
緣被告之副教授即原告於民國（下同）八十八學年度以著作送審升等教授，教學及服
務成績皆符合特優標準，且研究著作外審平均成績亦達八十分以上，惟遭校教師評審
委員會（以下簡稱教評會）以無記名及未附具任何理由之投票方式逕行作成未通過升
等之決議，且未給予原告書面或口頭辯明之機會，原告依法向學校教師申訴評議委員
會（以下簡稱申評會）提起申訴，經評議：「原措施撤銷，為原措施之學校應另為適
法之處分。」被告不服，向教育部中央教師申評會提起再申訴，經決議：「再申訴駁
回。」原告因認被告對原告升等教授案負有通過升等教授之義務，已無不作為之裁量
餘地，乃提起本件行政訴訟，請求被告應給付原告自八十八年八月一日起至勝訴判決
之日止，採計原告教授年資所應給予之法定差對薪俸、其他給與及從起資日起至清償
日止，按週年利率百分之五計算之利息云云。被告則以被告校教評會否定原告升等教
授案之決議既經申評會撤銷確定，則原告升等教授案之審查即回復至被告校教評會未
為決議之狀態，並非被告申請升等為教授一案即為生效。於被告校教評會重新作成決
議前，原告之教師資格仍為副教授，自無請求被告給付原告自八十八年八月一日起至
勝訴判決之日止，採計原告教授年資所應給予之法律差額薪俸、其他給與及從起資日
起至清償日止，按週年利率百分之五計算之利息之權利，原告之給付請求並無理由，
請駁回原告之訴等語，資為抗辯。
    理      由
一、按「原告之訴，依其所訴之事實，在法律上顯無理由者，行政法院得不經言詞辯
    論，逕以判決駁回之。」，行政訴訟法第一百零七條第三項定有明文。
二、經查兩造對於被告之副教授即原告於八十八學年度以著作送審升等教授，教學及
    服務成績皆符合特優標準，且研究著作外審平均成績亦達八十分以上，惟遭校教
    評會以無記名及未附具任何理由之投票方式逕行作成未通過升等之決議，且未給
    予原告書面或口頭辯明之機會，原告依法向學校教師申評會提起申訴，經評議：
    「原措施撤銷，為原措施之學校應另為適法之處分。」被告不服，向教育部中央
    教師申評會提起再申訴，經決議：「再申訴駁回。」之事實，均不爭執，自堪信
    為真實。
三、原告主張校教評會所作成之原告未通過升等教授之決議既經教申評會撤銷確定，
    則被告對原告升等教授案負有通過升等教授之義務，已無不作為之裁量餘地云云
    ，被告則辯稱校教評會所作成之原告未通過升等教授之決議雖經申評會撤銷確定
    ，惟原告升等教授案之審查即回復至被告校教評會未為決議之狀態，並非被告申
    請升等為教授一案即為生效。於被告校教評會重新作成決議前，原告之教師資格
    為副教授等語。按「．．．大學、獨立學院及專科學校教師應具有專門著作在國
    內外知名學術或專業刊物發表，或已為接受且出具證明將定期發表，或經出版公
    開發行，並經教育部審查其著作合格者，始得升等；必要時，教育部得授權學校
    辦理審查。．．．．大學、獨立學院及專科學校教師之聘任、升等均應辦理資格
    審查；其審查辦法由教育部定之。」，教育人員任用條例第十四條第二項、第四
    項定有明文。具教育部依上開教育人員任用條例第十四條第四項規定訂頒之大學
    獨立學院及專科學校教師審查辦法第七條第二款前段規定：「依本條例第十八條
    （即教授應具有之資格規定）送審者，應繳交有關文件及著作，由學校教師評審
    委員會審核通過後報送本部，著作經送請學者專家二人至三人評審後，提交學審
    會常會審議決定。」，足見大學教師之升等應通過資格審查報送教育部。本件原
    告並未舉證證明其升等教授已獲通過報送教育部，更且被告校教評會於前決議原
    告未通過升等教授經申評會撤銷確定後，於八十九年七月四日第八十九之二次審
    議原告申請升等教授乙案，決議未獲通過，有原告提出之被告八十九年七月十七
    日（八十九）陽人字第二一五六號函附卷可稽，又無原告所謂校教評會所作成之
    原告未通過升等教授之決議既經教申評會撤銷確定，則被告對原告升等教授案負
    有通過升等教授之義務，已無不作為之裁量餘地之法律依據，是故原告提起本件
    行政訴訟，請求被告應給付原告自八十八年八月一日起至勝訴判決之日止，採計
    原告教授年資所應給予之法定差額薪俸、其他給與及從起資日起至清償日止，按
    週年利率百分之五計算之利息，依其所訴之事實，在法律上顯無理由，爰依首揭
    行政訴訟法第一百零七條第三項之規定，不經言詞辯論，逕以判決駁回之。
據上論結，本件原告之訴為無理由，爰依行政訴訟法第一百零七條第三項、第一百九
十五條第一項後段、第九十八條第三項前段判決如主文。
中      華      民      國    八十九    年      九      月     二十     日
                         臺北高等行政法院  第三庭
                                           審判長 法  官    徐瑞晃
                                                  法  官    李得灶
                                                  法  官    吳慧娟
右正本係照原本作成。
如不服本裁定，應於收受送達後二十日內向本院提出上訴狀。
中      華      民      國    八十九    年      九      月    二十一    日
                                                  書記官    葉冠伸


司法院資訊處製作；財團法人民間司法改革基金會備份。
